# 请教陈老师新审计准则中的补充信息的概念

提问人：复制忍者卡卡西 时间：2011-06-16 14:47:25
请教陈老师，新审计准则中的补充信息是什么概念，包括什么？ 第四节 与财务报表一同列报的补充信息 第四十七条 如果适用的财务报告框架没有要求的补充信息与已审计财务报表一同列报，注册会计师应当评价被审计单位是否清楚地将这些补充信息与已审计财务报表予以区分。 如果被审计单位未能清楚地将补充信息与已审计财务报表予以区分，注册会计师应当要求管理层改变未审计补充信息的列报方式。如果管理层拒绝改变，注册会计师应当在审计报告中说明补充信息未审计。 第四十八条 对于适用的财务报告框架没有要求的补充信息，如果由于其性质和列报方式导致不能使其清楚地与已审计财务报表予以区分，从而构成财务报表必要的组成部分，这些补充信息应当涵盖在审计意见中。

回答人：chenyiwei
关于“补充信息”的定义和审计报告中处理的一般原则，可以看《中国注册会计师审计准则第 1501 号——对财务报表形成审计意见和出具审计报告》的应用指南第 41 ～ 47 段（指南上册第 332 、 333 页）。目前实务中对此类补充信息的情况较为少见，例如在某些情况下，管理层和CPA可能认为有必要在会计准则的要求之外，就某项重大购并交易提供额外的备考财务信息，以提高财务报表对使用者而言的决策有用性（假设该项交易在报告期初完成，则其对报告期内的财务报表可能产生的影响），就属于这种情况。这种补充信息并无法定的审计要求，但如果将其在附注之内列报和披露，则构成了已审计财务报表的组成部分，审计意见就应当涵盖该备考财务信息。